# 求助陈版：分红问题

提问人：hiyoamy 时间：2020-05-15 09:56:00
我们集团投资了一家企业A，占股4%，放在其他权益工具投资（按公允价值核算）， 2020 年集团拟将该股权（按账面价值）转让给我们公司B作为增资（已签股权划转增资协议，增资协议中写明：工商变更完毕后,B就成为A的股东，依法享受股东的权利，承担股东义务）。A尚未办理完工商变更（还未将我们公司B变更为他们的股东），但现在A拟对 19 年的利润进行分红,该笔分红能在 2020 年作为我们公司B的投资收益吗？还是说要在集团层面做投资收益？

回答人：chenyiwei
首先要明确该分红的归属，即这笔分红是归原股东（集团公司）还是新股东（B公司）享有。这取决于你公司与集团之间的投资协议的约定。
如果归你公司享有，则因为该分红的宣告日期在你公司成为其股东之前，故你公司应就此单独确认应收股利，并从A企业权益投资的评估值中扣除该笔分红金额，即减少该项金融资产在你公司的入账金额，相应调整你公司的资本公积。